【裁判字號】    97,訴,81
【裁判日期】    970229
【裁判案由】    違反毒品危害防制條例
【裁判全文】
臺灣屏東地方法院刑事判決                97年度訴字第81號
公  訴  人  臺灣屏東地方法院檢察署檢察官
被      告  甲○○
上列被告因違反毒品危害防制條例案件，經檢察官提起公訴（96
年度毒偵字第2367號），被告於準備程序中就被訴事實為有罪之
陳述，經本院合議庭裁定改以簡式審判程序審理，判決如下：
    主  文
甲○○施用第一級毒品，累犯，處有期徒刑拾月。
    事  實
一、甲○○前於民國88年間因施用毒品，經本院以88年度毒聲字
    第858 號裁定送觀察、勒戒，因認有繼續施用毒品傾向，再
    由本院以88年度毒聲字第1073號裁定令入強制戒治處所施以
    強制戒治，因其成效經評定為合格，復由本院以88年度毒聲
    字第2046號裁定停止戒治，然其於停止戒治期間經本院以89
    年度毒聲字第287 號裁定撤銷停止戒治續予入所戒治，嗣於
    90年8 月6 日戒治期滿出監（接續入監執行徒刑），而由臺
    灣屏東地方法院檢察署檢察官以90年度戒毒偵字第314 號為
    不起訴處分確定。又於92年間因施用第一級毒品案件，經臺
    灣屏東地方法院檢察署檢察官聲請強制戒治及提起公訴，戒
    治部分經本院以92年度毒聲字第508 號裁定令入強制戒治處
    所施以強制戒治，嗣於93年1 月9 日因法律修正報結；起訴
    部分，經本院以92年度訴字第286 號判決判處有期徒刑8 月
    確定；復於同年間因施用第二級毒品、竊盜案件，經本院分
    別以92年度易字第443 號判決、92年度簡上字第44號判決判
    處有期徒刑7 月、4 月確定；上開三罪接續執行，於94年6
    月17日因縮短刑期假釋出監，嗣於94年7 月19日縮刑期滿假
    釋未經撤銷以執行完畢論。再於94年間因施用毒品案件，經
    本院以94年度訴字第1206號判決判施用第一級毒品罪處有期
    徒刑1 年，施用第二級毒品罪處有期徒刑10月，由臺灣高等
    法院高雄分院以95年度上訴字第453 號判決上訴駁回施用第
    二級毒品罪部分確定，施用第一級毒品罪改判處有期徒刑1
    年9 月，再經該院以95年度聲字第387 號裁定應執行有期徒
    刑1 年1 月確定；復於95年間因竊盜案件，經本院以95年度
    簡字第139 號判決判處有期徒刑6 月確定，上開三罪間經臺
    灣高等法院高雄分院以96年度聲減字第198 號裁定分別減為
    有期徒刑5 月、6 月15日、3 月，應執行有期徒刑1 年1 月
    確定，嗣於96年7 月16日執行完畢出監。
二、詎甲○○仍不知戒除毒癮，竟於觀察勒戒、強制戒治及刑事
    科刑處罰後，基於施用第一級毒品海洛因之犯意，於96年9
    月26日22時許，在屏東縣萬丹鄉運動公園內，以將海洛因摻
    水混合後置入針筒，以注射之方式施用第一級毒品海洛因1
    次，嗣於96年9 月27日14時15分許，經警通知到案後經採尿
    送驗後，檢驗結果呈嗎啡陽性反應，始悉上情。
三、案經屏東縣警察局刑事警察大隊報告臺灣屏東地方法院檢察
    署檢察官偵查起訴。
    理  由
一、本案被告甲○○所犯為死刑、無刑徒刑或最輕本刑為3 年以
    上有期徒刑以外之罪，其於準備程序中就被訴事實為有罪之
    陳述，經法官告知簡式審判程序之旨，並聽取公訴人之意見
    後，依刑事訴訟法第273 條之1 第1 項規定，裁定由受命法
    官獨任進行簡式審判程序，合先敘明。
二、上開事實，業據被告甲○○於本院審理時坦承不諱，且被告
    為警查獲時採尿送驗結果，呈嗎啡（即海洛因水解後之反應
    ）之陽性反應，有正修科技大學超微量研究科技中心96年10
    月19日R00-0000-000號檢驗報告1 紙在卷可證。又被告雖曾
    於96年9 月26日14時許為警採尿，檢驗結果亦呈嗎啡陽性反
    應，惟已經其自白96年9 月26日所查獲前之施用時間為96年
    9 月24日，而本案係96年9 月26日為警查獲後再行施用海洛
    因等語明確在卷（見96年度毒偵字第2376號卷第9 、19頁）
    ，且被告前次（即96年9 月26日）採尿檢驗結果之嗎啡閾值
    為64400ng/ml，而本次採尿檢驗結果之嗎啡閾值大於120000
    ng/ml ，此分別有正修科技大學超微量研究科技中心96年10
    月11日R00-0000-000號、96年10月19日R00-0000-000號檢驗
    報告1 紙在卷可查；上述鑑驗結果，均係檢驗機關本於專業
    知識及以精密儀器或科學檢驗方法所得之結論，自可憑信，
    足見被告為警查獲後又為本次施用海洛因犯行之自白與事實
    相符，堪以採信。
三、按毒品危害防制條例於92年7 月9 日修正公布，其中第20條
    、第23條將施用毒品之刑事處遇程序，區分為「初犯」、「
    5 年內再犯」、「5 年後再犯」，而依立法理由觀之，僅限
    於「初犯」、「5 年後再犯」，始應先經觀察、勒戒或強制
    戒治程序，倘被告於5 年內已再犯，經依法追訴處罰，縱其
    第三次（或第三次以上）再度施用毒品之時間，在初犯經觀
    察、勒戒或強制戒治執行完畢釋放5 年以後，已不合於「5
    年後再犯」之規定，且因已於「5 年內再犯」，顯見其再犯
    率甚高，原實施觀察、勒戒或強制戒治，已無法收其實效，
    即應依該條例第10條處罰，最高法院95年5 月9 日95年度第
    7 次刑事庭會議決議可資參照。查被告前於88年間因施用毒
    品，經本院以88年度毒聲字第858 號裁定送觀察、勒戒，因
    認有繼續施用毒品傾向，再由本院以88年度毒聲字第1073號
    裁定令入強制戒治處所施以強制戒治，因其成效經評定為合
    格，復由本院以88年度毒聲字第2046號裁定停止戒治，然其
    於停止戒治期間經本院以89年度毒聲字第287 號裁定撤銷停
    止戒治續予入所戒治，嗣於90年8 月6 日戒治期滿出監（接
    續入監執行徒刑），而由臺灣屏東地方法院檢察署檢察官以
    90年度戒毒偵字第314 號為不起訴處分確定。又於92年間因
    施用第一級毒品案件，經臺灣屏東地方法院檢察署檢察官聲
    請強制戒治及提起公訴，戒治部分經本院以92年度毒聲字第
    508 號裁定令入強制戒治處所施以強制戒治，嗣於93年1 月
    9 日因法律修正報結；起訴部分，經本院以92年度訴字第
    286 號判決判處有期徒刑8 月確定；復於同年間因施用第二
    級毒品案件，經本院以92年度易字第443 號判決判處有期徒
    刑7 月確定；再於94年間因施用毒品案件，經本院以94年度
    訴字第1206號判決判施用第一級毒品罪處有期徒刑1 年，施
    用第二級毒品罪處有期徒刑10月，由臺灣高等法院高雄分院
    以95年度上訴字第453 號判決上訴駁回施用第二級毒品罪部
    分確定，施用第一級毒品罪改判處有期徒刑1 年9 月，再經
    該院以95年度聲字第387 號裁定應執行有期徒刑1 年1 月確
    定等節，有臺灣屏東地方法院檢察署刑案資料查註紀錄表、
    全國施用毒品案件紀錄表及臺灣高等法院被告前案紀錄表各
    1 份在卷可參。是被告於觀察、勒戒及強制戒治執行完畢釋
    放後，5 年內已再犯施用毒品案件，經法院判處罪刑確定，
    則其再犯本件施用毒品案件，即非屬該條例第20條第3 項所
    稱「5 年後再犯」之情形，檢察官自應依法追訴。從而，本
    件事證明確，被告犯行應堪認定。
四、查海洛因屬毒品危害防制條例第2 條第2 項第1 款所稱之第
    一級毒品，不得持有、施用，被告竟持以施用，核其所為，
    係犯同條例第10條第1 項之施用第一級毒品罪。其施用前持
    有海洛因之低度行為，應為施用之高度行為所吸收，不另論
    罪。查被告前於94年間因施用毒品案件，經本院以94年度訴
    字第1206號判決判施用第一級毒品處有期徒刑1 年，施用第
    二級毒品處有期徒刑10月，由臺灣高等法院高雄分院以95年
    度上訴字第453 號判決上訴駁回施用第二級部分確定，施用
    第一級毒品改判處有期徒刑1 年9 月，再經該院以95年度聲
    字第387 號裁定應執行有期徒刑1 年1 月確定；復於95年間
    因竊盜案件，經本院以95年度簡字第139 號判決判處有期徒
    刑6 月確定，上開三罪間經臺灣高等法院高雄分院以96年度
    聲減字第198 號裁定分別減為有期徒刑5 月、6 月15日、3
    月，應執行有期徒刑1 年1 月確定，嗣於96年7 月16日執行
    完畢出監等節，有臺灣屏東地方法院檢察署刑案資料查註紀
    錄表及臺灣高等法院被告前案紀錄表各1 份在卷可按，其受
    有期徒刑之執行完畢後，5 年之內故意再犯有期徒刑以上之
    罪，為累犯，應依刑法第47條第1 項之規定，加重其刑。爰
    審酌被告素行非佳，此有卷附之臺灣高等法院被告前案紀錄
    表1 份可參，且被告經觀察勒戒、強制戒治及多次刑事科刑
    處罰後，仍未能戒除毒癮，顯見其無戒毒悔改之意，惟念其
    施用毒品乃自戕行為，及其施用毒品之次數僅1 次，犯罪後
    坦認犯行，態度尚稱良好等一切情狀，量處如主文所示之刑
    。
據上論斷，應依刑事訴訟法第273 條之1 第1 項、第299 條第1
項前段，毒品危害防制條例第10條第1 項，刑法第11條前段、第
47條第1 項，判決如主文。
本案經檢察官顏珮珊到庭執行職務
中    華    民    國    97    年    2     月    29    日
                  刑事第二庭    法  官  陳海寧
以上正本證明與原本無異。
如不服本判決應於收受本判決送達後10日內向本院提出上訴書狀
，其未敘述上訴理由者，並得於提起上訴後10日內向本院補提理
由書狀（均須按他造當事人之人數附繕本）「切勿逕送上級法院
」
中    華    民    國    97    年    3     月    4     日
                                書記官  馮得弟
附錄本案論罪科刑法條
毒品危害防制條例第10條
施用第一級毒品者，處 6 月以上 5 年以下有期徒刑。
施用第二級毒品者，處 3 年以下有期徒刑。


司法院資訊處製作；財團法人民間司法改革基金會備份。
